---
title: ''
output: pdf_document
header-includes:
  - \usepackage{booktabs}
---

```{r setup, include=FALSE}
knitr::opts_chunk$set(echo = FALSE, message = F, warning = F)
```

```{r}
library(readxl)
library(tidyverse)
library(flextable)
library(flextable)
library(magrittr)
library(kableExtra)
library(readxl)
library(ggplot2)
library(dplyr)
library(readr)
library(tidyr)
library(scales)
library(flextable)
library(gridExtra)
library(officer)
library(httr)
library(openxlsx)

 read_excel_url <- function(url) {
    GET(url, write_disk(tf <- tempfile(fileext = ".xlsx")))
     openxlsx::read.xlsx(tf)
   }

BDF <- read_excel_url("https://github.com/julioenciso02/OSM/raw/main/BDF.xlsx")

```

```{r, results='asis'}
top_goleadores <- BDF %>%
  group_by(Jugador) %>%
  summarise(Goles = sum(Goles)) %>%
  arrange(desc(Goles)) %>%
  head(5)%>%kbl(col.names = c("","Goles"),booktabs = T)%>%kable_styling(position = "left", full_width = F)


top_asistentes <- BDF %>%
  group_by(Jugador) %>%
  summarise(Asistencias = sum(Asistencias)) %>%
  arrange(desc(Asistencias)) %>%
  head(5)%>%kbl(col.names = c("","Asistencias"),booktabs = T)%>%kable_styling(position = "left", full_width = F)



top_ga <- BDF %>%
  group_by(Jugador) %>%
  summarise("G+A" = sum(Goles) + sum(Asistencias)) %>%
  arrange(desc(`G+A`)) %>%
  head(5)%>%kbl(col.names = c("","Goles + Asistencias"),booktabs = T)%>%kable_styling(position = "left", full_width = F)



top_tiros_puerta <- BDF %>%
  group_by(Jugador) %>%
  summarise(TirosAPuerta = mean(Tiros.a.puerta)) %>%
  arrange(desc(TirosAPuerta)) %>%
  head(5)%>%kbl(col.names = c("","Tiros a Puerta"),booktabs = T)%>%kable_styling(position = "left", full_width = F)



top_pases <- BDF %>%
  group_by(Jugador) %>%
  summarise(
    PromedioPasesCompletados = mean(Pases.Completados),
    PromedioPasesIntentados = mean(Pases.Intentados),
    Precision = (mean(Pases.Completados) / mean(Pases.Intentados)) * 100
  ) %>%
  arrange(desc(PromedioPasesCompletados)) %>%
  head(5)

# Formatear los resultados
top_pases_formatted <- top_pases %>%
  mutate(
    Pases = paste0(
       Jugador, "   ",
      round(PromedioPasesCompletados,1), "   (",
      round(Precision), "%)"
    )
  ) %>%
  select(Pases)%>%kbl(col.names = c("Pases"),booktabs = T)%>%kable_styling(position = "left", full_width = F)




top_regates <- BDF %>%
  group_by(Jugador) %>%
  summarise(
    PromedioRegatesCompletados = mean(Regates.completados),
    PromedioRegatesIntentados = mean(Regates.intentados),
    Precision = (mean(Regates.completados) / mean(Regates.intentados)) * 100
  ) %>%
  arrange(desc(PromedioRegatesCompletados)) %>%
  head(5)

# Formatear los resultados
top_regates_formatted <- top_regates %>%
  mutate(
    Regates = paste0(
       Jugador, "   ",
      round(PromedioRegatesCompletados,1), "   (",
      round(Precision), "%)"
    )
  ) %>%
  select(Regates)%>%kbl(col.names = c("Regates"),booktabs = T)%>%kable_styling(position = "left", full_width = F)



top_centros <- BDF %>%
  group_by(Jugador) %>%
  summarise(
    PromedioCentrosCompletados = mean(Centros.completados),
    PromedioCentrosIntentados = mean(Centros.Intentados),
    Precision = (mean(Centros.completados) / mean(Centros.Intentados)) * 100
  ) %>%
  arrange(desc(PromedioCentrosCompletados)) %>%
  head(5)

# Formatear los resultados
top_centros_formatted <- top_centros %>%
  mutate(
    Centros = paste0(
      Jugador, "   ",
      round(PromedioCentrosCompletados,1), "   (",
      round(Precision), "%)"
    )
  ) %>%
  select(Centros)%>%kbl(col.names = c("Centros"),booktabs = T)%>%kable_styling(position = "left", full_width = F)





top_ocfall <- BDF %>%
  group_by(Jugador) %>%
  summarise(GranOcasionFallada = sum(Grandes.Ocasiones.falladas)) %>%
  arrange(desc(GranOcasionFallada)) %>%
  head(5)%>%kbl(col.names = c("","Grandes ocasiones falladas"),booktabs = T)%>%kable_styling(position = "left", full_width = F)



top_occre <- BDF %>%
  group_by(Jugador) %>%
  summarise(GranOcasionCreada = sum(Grandes.Ocasiones.creadas)) %>%
  arrange(desc(GranOcasionCreada)) %>%
  head(5)%>%kbl(col.names = c("","Grandes ocasiones creadas"),booktabs = T)%>%kable_styling(position = "left", full_width = F)



top_despejes <- BDF %>%
  group_by(Jugador) %>%
  summarise(Despejes = mean(Despejes)) %>%
  arrange(desc(Despejes)) %>%
  head(5)%>%kbl(col.names = c("","Despejes"),booktabs = T)%>%kable_styling(position = "left", full_width = F)



top_recuperaciones <- BDF %>%
  group_by(Jugador) %>%
  summarise(Recuperaciones = mean(Recuperaciones)) %>%
  arrange(desc(Recuperaciones)) %>%
  head(5)%>%kbl(col.names = c("","Recuperaciones"),booktabs = T)%>%kable_styling(position = "left", full_width = F)


top_perdidas <- BDF %>%
  group_by(Jugador) %>%
  summarise(PosesionPerdida = mean(Posesión.Perdia)) %>%
  arrange(desc(PosesionPerdida)) %>%
  head(5)%>%kbl(col.names = c("","Posesiones perdidas"),booktabs = T)%>%kable_styling(position = "left", full_width = F)

```

# Líderes de estadísticas generales - OSM

```{r, results='asis'}
top_amarillas <- BDF %>%
  group_by(Jugador) %>%
  summarise(Amarillas = sum(Amarilla)) %>%
  arrange(desc(Amarillas)) %>%
  head(5)%>%kbl(col.names = c("","Amarillas"),booktabs = T)%>%kable_styling(position = "left", full_width = F)


top_rojas <- BDF %>%
  group_by(Jugador) %>%
  summarise(Rojas = sum(Roja)) %>%
  arrange(desc(Rojas)) %>%
  head(5)%>%kbl(col.names = c("","Rojas"),booktabs = T)%>%kable_styling(position = "left", full_width = F)




```

```{r}

resultados_totales <- data.frame(
  Jugador = character(),
  Total_PF = numeric(),
  stringsAsFactors = FALSE
)

resultados_medias <- data.frame(
  Jugador = character(),
  Media_PF = numeric(),
  stringsAsFactors = FALSE
)
jugadores <- unique(BDF$Jugador)

for (jugador in jugadores){
  df_limpio <- BDF%>%filter(Jugador == jugador)
  colnames(df_limpio) <- c("Jugador","Jornada","Minutos","Goles","Asistencias","Amarillas","Roja","Pas_comp","Pas_int","Prec_pas","Tir_p","Tir_f","Cent_c","Cent_in","Prec_cent","Reg_comp","Reg_int","Prec_reg","Falt_rec","Falt_com","Fdj","Gran_oc_cr","Gran_oc_fall","Despejes","Pos_per","Recuperaciones","GF","GC","DG")
  n_partidos <- nrow(df_limpio)
  jugador_pf <- 0
  for (i in 1:nrow(df_limpio)){
    
    pf_goles <- 5* df_limpio[i,]$Goles
    pf_asist <- 3*df_limpio[i,]$Asistencias
    pf_minutos <- ifelse(df_limpio[i,]$Minutos == 0, 0,
                         ifelse(df_limpio[i,]$Minutos <= 19, 1,
                                ifelse(df_limpio[i,]$Minutos >= 20, 2, NA)))
    
    pf_amarillas <- -1*df_limpio[i,]$Amarillas
    
    pf_roja <- -3*df_limpio[i,]$Roja
    
    pf_tirospuerta <- df_limpio[i,]$Tir_p %/% 2
    
    pf_centros <- df_limpio[i,]$Cent_c %/% 2
    pf_regates <- df_limpio[i,]$Reg_comp %/% 2
    
    pf_granocc <- 1*df_limpio[i,]$Gran_oc_cr
    
    pf_despejes <- df_limpio[i,]$Despejes %/% 3
    
    pf_pos_per <- - (df_limpio[i,]$Pos_per %/% 10)
    
    pf_recup <- df_limpio[i,]$Recuperaciones %/% 5
    
    if (df_limpio[i,]$GC == 0){
      pf_gc <- 2
    } else {
      pf_gc <- -(df_limpio[i,]$GC %/% 2)
    }
    
    
    
    # Sumar los valores de cada fila
    total_pf <- pf_goles + pf_asist + pf_minutos + pf_amarillas + pf_roja +
      pf_tirospuerta + pf_centros + pf_regates + pf_granocc +
      pf_despejes + pf_pos_per + pf_recup + pf_gc
    
    jugador_pf <- jugador_pf + total_pf
    
  }
  
  media_pf <- round(jugador_pf/n_partidos,2)
  resultados_totales <- rbind(resultados_totales, data.frame(Jugador = jugador, Total_PF = jugador_pf))
  resultados_medias <- rbind(resultados_medias, data.frame(Jugador = jugador, Media_PF = media_pf))
}

top_5_totalpf <- resultados_totales %>% arrange(desc(Total_PF)) %>% head(5)%>%kbl(col.names = c("","Puntos Fantasy"),booktabs = T)%>%kable_styling(position = "left", full_width = F)
top_5_mediapf <- resultados_medias %>% arrange(desc(Media_PF)) %>% head(5)%>%kbl(col.names = c("","Media Puntos Fantasy"),booktabs = T)%>%kable_styling(position = "left", full_width = F)
```






\begin{table}[!htb]
  \begin{minipage}{.33\linewidth}
    \centering
```{r}
top_goleadores
```
\end{minipage}%
  \begin{minipage}{.33\linewidth}
    \centering
```{r}
top_asistentes
```
\end{minipage}%
\begin{minipage}{.33\linewidth}
    \centering
```{r}
top_ga
```
\end{minipage}%
\end{table}

\begin{table}[!htb]
  \begin{minipage}{.33\linewidth}
    \centering
```{r}
top_pases_formatted
```
\end{minipage}%
  \begin{minipage}{.33\linewidth}
    \centering
```{r}
top_regates_formatted
```
\end{minipage}%
\begin{minipage}{.33\linewidth}
    \centering
```{r}
top_centros_formatted
```
\end{minipage}%
\end{table}










\begin{table}[!htb]
\begin{minipage}{.33\linewidth}
    \centering
```{r}
top_tiros_puerta
```
\end{minipage}%
  \begin{minipage}{.33\linewidth}
    \centering
```{r}
top_amarillas
```
\end{minipage}%
  \begin{minipage}{.33\linewidth}
    \centering
```{r}
top_rojas
```
\end{minipage}%
\end{table}


\begin{table}[!htb]
\begin{minipage}{.50\linewidth}
    \centering
```{r}
top_5_totalpf
```
\end{minipage}%
  \begin{minipage}{.50\linewidth}
    \centering
```{r}
top_5_mediapf
```
\end{minipage}%

\end{table}

